【裁判字號】    99,簡上,683
【裁判日期】    991004
【裁判案由】    詐欺
【裁判全文】
臺灣臺中地方法院刑事判決             99年度簡上字第683號
上  訴  人  臺灣臺中地方法院檢察署檢察官
被      告  乙○○
上列上訴人因被告詐欺案件，不服本院99年度簡字第 429號中華
民國99年 6月14日第一審簡易判決（起訴案號：臺灣臺中地方法
院檢察署99年度偵緝字第 689號），提起上訴，本院管轄之第二
審合議庭判決如下：
    主      文
上訴駁回。
    事實及理由
一、乙○○可預見金融帳戶係個人理財之重要工具，關係個人財
    產、信用之表徵，一般人收購他人名義之金融帳戶使用，常
    與詐欺取財之犯罪密切相關，且取得他人存摺之目的，在於
    收取贓款及掩飾犯行不易遭人追查，其對於提供帳戶之行為
    本身，雖無引發他人萌生犯罪之確信，仍不顧他人可能遭受
    之危險，基於縱若有人持以犯詐欺取財罪亦不違反其本意之
    不確定幫助故意，於民國98年11月22日辦理存簿掛失後翌日
    之98年11月23日（起訴書誤為98年11月26日某時），在臺中
    市第三市場附近之長春公園，以新臺幣（下同） 9,500元之
    代價，將其向中國信託商業銀行股份有限公司申設之帳號00
    0000000000號帳戶（下稱系爭帳戶）存摺、提款卡及印章（
    含密碼），交付真實姓名年籍不詳綽號「阿盜」之成年男子
    使用，同日並自「阿盜」成年男子處先行取得對價中之5,00
    0 元。綽號「阿盜」之成年男子及其所屬之詐欺集團成員於
    取得乙○○提供之上開帳戶資料後，即共同基於意圖為自己
    不法所有之詐欺取財犯意聯絡，於98年12月9日下午1時33分
    許，推由詐欺集團中不詳成員假冒警察撥打電話予甲○○，
    訛稱：甲○○身份遭冒用開立人頭帳戶，屆時會有檢察官確
    認甲○○是否為犯罪嫌疑人云云。繼之詐騙集團某不詳成員
    又假冒「林義盛書記官」撥打電話予甲○○，佯裝確認甲○
    ○相關資料及其帳戶餘額後，要求甲○○於翌日上午回撥電
    話，以確認甲○○是否有犯罪嫌疑，甲○○不疑有他，乃於
    98年12月10日上午 9時許，撥打電話予假冒「林義盛書記官
    」之詐騙集團成員，該詐騙集團成員即要求甲○○至便利商
    店接收法務部執行凍結管制命令傳真，並向甲○○佯稱：須
    將帳戶內款項匯至指定帳戶接受監管云云，致甲○○陷於錯
    誤，依詐騙集團成員指示，於同日下午 3時55分許，前往臺
    南市○○路上中國信託商業銀行西臺南分行，臨櫃存款680,
    221 元至乙○○前開帳戶內。嗣乙○○並提升其犯意，應允
    綽號「阿盜」成年男子要求協同領款，與之共同基於意圖為
    自己不法所有之詐欺取財犯意聯絡，於同日下午4時25 分許
    ，共同前往中國信託商業銀行北台中分行，由乙○○臨櫃提
    領甲○○遭詐騙匯入系爭帳戶現金中之 680,000元，並將所
    提領之現金，當場交付綽號「阿盜」之成年男子，共同與該
    詐欺集團成員完成詐欺取財行為。甲○○匯款後發覺受騙，
    經報警處理後，始循線查獲上情。
二、上開犯罪事實，業據被告乙○○迭於偵查、本院審理時坦承
    不諱，並經告訴人甲○○於警詢時指訴明確，且有卷附中國
    信託商業銀行西台南分行存提款交易憑證、偽造之法務部執
    行凍結命令、被告書立之提款單照片各 1份、中國信託商業
    銀行98年12月21日函暨檢附之系爭帳戶開戶資料、印鑑卡、
    各項申請、掛失止付、更換、查詢暨終止使用申請書、歷史
    交易查詢報表以及銀行錄影監視畫面翻拍照片 4張可稽，被
    告上開自白與事實相符，應堪採信，本件事證已臻明確，被
    告犯行洵堪認定，應依法論科。
三、原審判決認被告罪證明確，依刑事訴訟法第449條第2項，刑
    法第28條、第339條第1項、第41條第 1項前段，刑法施行法
    第1條之1，判處被告有期徒刑 6月，並諭知如易科罰金，以
    新臺幣1,000元折算1日，其認事用法及量刑，均無違法及不
    當之處。公訴人上訴意旨雖以：本件案發至今，被告並未與
    被害人甲○○達成和解，賠償被害人，毫無悔意，且被告除
    提供系爭帳戶予詐騙集團使用，尚進而配合詐騙集團至銀行
    領出詐騙款項，惡性重大，所得金額高達 680,000元，原審
    僅量處被告有期徒刑 6月，顯然未審酌被告犯罪所得之利益
    等語。惟按量刑之輕重，係事實審法院得依職權自由裁量之
    事項，茍已斟酌刑法第57條各款所列情狀而未逾越法定刑度
    ，則不得遽指為違法；又刑罰之量定屬法院自由裁量之職權
    行使，但仍應審酌刑法第57條所列各款事由及一切情狀，為
    酌量輕重之標準，並非漫無限制，在同一犯罪事實與情節，
    如別無其他加重或減輕之原因，下級法院量定之刑，亦無過
    重或失輕之不當情形，則上級法院對於下級法院之職權行使
    ，原則上應予尊重（最高法院72年台上字第6696號判例、85
    年度台上字第2446號判決意旨參照），查本件原審就量刑已
    詳為酌，認「被告素行尚稱良好（有臺灣高等法院被告前
    案紀錄表附卷可參），惟其率爾提供帳戶供他人作為詐欺取
    財工具，增加犯罪偵查機關查察犯罪困難、致被害人受騙而
    匯款至被告所提供之帳戶，且被害人甲○○遭詐騙金額非少
    、損失甚鉅、被告提領之金額高達68萬元，金額甚高，惟就
    現有證據觀之，其分工僅係限提供個人帳戶及負責提領部分
    款項，參與分工犯行較少，非屬詐欺集團成員核心，自非訛
    徒渠魁、元兇首惡，及被告犯後能坦承參與提供帳戶及負責
    提款之事實，態度良好，暨其智識、日常生活狀況等一切情
    狀」，乃量處被告上述刑度，顯無公訴人所指未審酌被告犯
    罪利益之情事，而上訴意旨所指被告未與告訴人和解等情，
    原已顯現於偵、審案卷，當已為原審量刑時所審酌，是原審
    之量刑並無何違法或不當。準此，檢察官執前詞上訴，為無
    理由，應予駁回。
據上論斷，應依刑事訴訟法第455條之1第1項、第 3項、第364條
、第368條，判決如主文。
中    華    民    國     99    年    10    月    4    日
                  刑事第十四庭  審判長法  官  林美玲
                                      法  官  許月馨
                                      法  官  黃裕仁
上正本證明與原本無異。
本件不得上訴。
                                      書記官  黃珮華
中    華    民    國     99    年    10    月    4    日

司法院資訊處製作；財團法人民間司法改革基金會備份。
